【裁判字號】    97,附民,557
【裁判日期】    980116
【裁判案由】    商標法
【裁判全文】
臺灣板橋地方法院刑事附帶民事訴訟判決
原      告  法商乙○○○○○○○公司
法定代理人  甲○○
訴訟代理人  謝樹藝律師
被      告  丙○○
上列被告因97年度簡上字第1201號違反商標法案件，經原告提起
附帶民事訴訟，本院判決如下：
    主  文
被告應給付原告新臺幣肆萬捌仟柒佰伍拾元及自民國九十七年十
月三十日起至清償日止，按週年利率百分之伍計算之利息。
被告應負擔費用將本判決書之標題、案號、當事人、代理人、案
由及主文以14公分乘5 公分之版面登載於中國時報全國版報頭下
壹日。
原告其餘之訴駁回。
本判決第一項於原告以新臺幣壹萬陸仟貳佰伍拾元為被告供擔保
後，得假執行。
原告其餘假執行之聲請駁回。
    事實及理由
一、本件原告為外國法人，故本件性質上係屬涉外民事事件。就
    涉外民事事件之國際管轄權，現行法律雖無明文，惟被告為
    中華民國人民，且原告主張被告係於我國境內從事侵害其商
    標權之不法行為，而依據侵權行為之法律關係提起本訴，參
    酌我國民事訴訟法第15條第1 項規定：「因侵權行為涉訟者
    ，得由行為地之法院管轄」之意旨，應認對於行為地發生於
    我國境內之涉外侵權事件，我國法院即具有國際管轄權，是
    以本院就本件訴訟自有管轄權。又按關於由侵權行為而生之
    債，依侵權行為地法，涉外民事法律適用法第9 條第1 項前
    段定有明文，本件原告主張被告之侵權行為既係發生在我國
    境內，依上開規定，即應適用中華民國法律為其裁判之準據
    法，核先敘明。
二、原告主張：
（一）原告法商乙○○○○○○○公司素以設計製作標有LV等各
      種商標商品著稱，相關商品引領時尚流行，迄今已一百五
      十年，深受消費者大眾之信賴和喜愛，早已成為精品界之
      領袖，原告所有如附件商標早已在世界各國取得商標註冊
      ，在中華民國亦早已登記註冊並取得商標專用權，足以使
      商品之相關消費者認識其為表彰商品之標識，並藉以與他
      人之商品相別，為世界著名之商標。
（二）被告明知如附件所示之商標圖樣業經原告向經濟部智慧財
      產局申請註冊而獲得商標專用權，現仍在專用期間內，任
      何人未經商標專用權人之同意或授權，不得於同一商品使
      用相同與此等註冊商標商品，或將此商品陳列及販賣。詎
      仍共同基於販賣仿冒商標商品之犯意，雖明知真實姓名年
      籍不詳之成年人所販售使用上開商標之商品，係未經商標
      權人授權或同意，在同一商品使用相同註冊商標之商品，
      竟仍基於販賣仿冒商標商品之犯意，販售予不特定之人，
      致侵害原告之商標權，使原告受有損害。爰依商標法第61
      條第1 項、第63條第1 項第3 款規定，依原告之市場調查
      員係以每碼85元向被告購入系爭皮革價格之1 千5 百倍計
      算損害賠償（85×1500＝127,500） ，並依商標法第61
      條第1 項、第64條提起本件訴訟等語。
（三）原告並聲明：
  被告應給付原告新臺幣（下同）12萬7 千5 百元及自訴狀繕
    本送達日起至清償日止按週年利率百分之5計算之利息。
  被告應立即停止並不得再使用如附件所示之註冊商標於所指
    定之使用商品上。
  被告應將本件民事判決之一部（包括標題、案號、當事人、
    代理人、案由、主文），以14公分乘5 公分之版面登載於中
    國時報全國版報頭下1日。
  第1項請求，被告願供擔保請准宣告假執行。
三、被告答辯：
    被告否認有本件販賣仿冒商標商品之事實，並聲明求為判決
    駁回原告之訴。
四、按附帶民事訴訟之判決，應以刑事訴訟判決所認定之事實為
    據，刑事訴訟法第五百條前段定有明文。本件原告主張前揭
    被告販賣仿冒如附件所示原告商標之商品，致侵害原告商標
    權之事實，業經本院以被告丙○○明知為未得商標權人同意
    ，於同一商品使用相同之註冊商標而販賣，違反商標法第82
    條，而以97年度簡上字第1201號刑事判決判處有期徒刑6 月
    在案，有該案刑事簡易判決書在卷可按，是原告主張之事實
    ，應堪信為真實。
五、又按商標權人對於侵害其商標權者，得請求損害賠償；商標
    權人請求損害賠償時，得就下列各款擇一計算其損害：‧‧
    ‧三、就查獲侵害商標權商品之零售單價五百倍至一千五百
    倍之金額，商標法第61條第1 項前段、第63條第1 項第3款
    前段分別有所規定。經查：原告雖主張被告係以85元之價格
    ，販賣前開仿冒商標商品予不特定人一節，並未提出任何證
    據以實其說，難謂可採，而被告於警詢時已自承以每碼65
    元價格出售予不特定為其零售單價，此亦為原告訴訟代理人
    當庭所是認，自應以65元為本件侵害商標權商品之零售單價
    。其次，被告於警詢時自承於94年9 月間販入系爭皮革150
    碼，嗣於偵查中所提出之南亞塑膠工業股份有限公司94年2
    月21日電子計算機統一發票上，亦載明進貨量為158 碼，由
    此可知被告大約每半年販入150 碼系爭仿冒商標皮革後再販
    賣予不特定之人，則自92年12月間起至97年5 月間為警查獲
    為止，粗估其共計進貨系爭仿冒皮革750 碼（150 ×5 次＝
    750） 並販賣予不特定人，是本院認原告所主張之1 千5 百
    倍賠償金額，稍嫌過高，原則上應以750 倍計算，較為合理
    。準此，則本件原告所得請求之賠償額即為48,750元（65
    ×750 ＝48,750）
六、再按商標權人得請求由侵害商標權者負擔費用，將侵害商標
    情事之判決書內容全部或一部登載於新聞紙，商標法第64條
    定有明文。查本件被告侵害原告如附件所示之商標權，既經
    認定如前，則原告依上開規定，請求被告負擔費用將本件刑
    事附帶民事訴訟判決之一部（包括標題、案號、當事人、代
    理人、案由、主文），以14公分乘5 公分之版面登載於中國
    時報全國版報頭下一日，亦屬有據，應予准許。
七、末按商標權人對於侵害其商標權者，得請求損害賠償，並得
    請求排除其侵害；有侵害之虞者，得請求防止之，商標法第
    61 條 第1 項固定有明文。本件原告依上開規定請求被告應
    立即停止並不得再使用如附件所示之商標於所指定之使用商
    品上，然被告所販賣之仿冒商品均已遭警方查獲，原告並未
    舉證證明被告目前尚有庫存之仿冒商品，或有繼續販賣之行
    為，且依上開刑事判決所認定之事實，被告僅係販賣而非製
    造系爭仿冒商品，而原告亦不否認被告係另向其他廠商販入
    系爭仿冒商品再轉賣予他人，並未主張係由被告本身所製造
    ，從而被告既未有直接使用系爭商標於所查獲之商品上，亦
    無任何積極證據證明有繼續販賣之行為，原告即無受侵害之
    虞，是其此部分請求難謂有理由，不應准許。
八、綜上所述，原告依商標法第61條、第63條及第64條規定，請
    求被告給付48,750元及自起訴狀繕本送達日即97年10月30日
    起至清償日止，按週年利率百分之5 計算之利息，並由被告
    負擔費用將本件刑事附帶民事訴訟判決之一部（包括標題、
    案號、當事人、代理人、案由、主文），以14公分乘5 公分
    之版面登載於中國時報全國版報頭下一日，為有理由，應予
    准許，其他逾上開範圍之情求，則為無理由，應予駁回。至
    訴訟費用並未在刑事訴訟法第491 準用之列，應毋庸命當事
    人負擔，併此敘明。
九、本案事證已臻明確，兩造其餘主張、陳述及所提之證據暨攻
    擊防禦方法，經本院審酌後，認均與本案判斷結果無影響，
    毋庸再予一一審酌，附此敘明。
十、原告陳明就其聲明第一項部分，願供擔保請准宣告假執行，
    經核原告勝訴部分，並無不合，爰酌定相當之擔保金額准許
    之。至於原告敗訴之部分，其假執行之聲請已失所附麗，應
    併駁回。
據上論結，原告之訴為一部有理由、一部無理由，應依民事訴訟
法第502 條，判決如主文。
中    華    民    國    98    年    1     月    16    日
                         刑事第二十庭
                             審判長法  官   汪怡君
                                   法  官   楊筑婷
                                   法  官   楊仲農
上列正本證明與原本無異。
如不服本判決，應於判決送達後十日內，向本院提出上訴書狀，
上訴書狀應「敘述具體上訴理由」，並按他造當事人之人數附繕
本。「切勿逕送上級法院」。
                                   書記官   陳香君
中    華    民    國    98    年    1     月    19    日


司法院資訊處製作；財團法人民間司法改革基金會備份。
